【裁判字號】    98,上易,870
【裁判日期】    990105
【裁判案由】    竊盜
【裁判全文】
臺灣高等法院高雄分院刑事判決         98年度上易字第863號
上  訴  人  臺灣高雄地方法院檢察署檢察官
上  訴  人
即  被  告  丙○○
上  訴  人
即  被  告  甲○○
被      告  田玟慧
被      告  郭慧琳
被      告  李建信
上列上訴人等因被告等竊盜案件，不服臺灣高雄地方法院98年度
易字第540 號；第565 號中華民國98年9 月22日第一審判決（起
訴案號：臺灣高雄地方法院檢察署97年度偵字第17637 號；追加
起訴案號：同署98年度偵字第12303 號），提起上訴，本院判決
如下：
     主  文
上訴駁回。
     事  實
一、丙○○於民國90年1 月間，因傷害致死案件，經臺灣高雄地
    方法院以89年度訴字第2596號判決判處有期徒刑8 年6 月確
    定，於96年8 月24日縮刑假釋出監，至98年2 月26日始假釋
    期滿（不構成累犯）。甲○○於90年9 月間，因違反職役職
    責案件，經國防部高等軍事法院高雄分院以90年度高審字第
    102 號判決判處有期徒刑2 年6 月確定；又於94年11月間，
    因傷害案件，經本院以94年度上訴字第24號判決判處有期徒
    刑8 月確定；上開2 罪經定應執行刑為有期徒刑3 年，於96
    年6 月28日縮刑期滿執行完畢（構成累犯）。郭慧琳於94年
    12月間，因違反毒品危害防制條例案件，經臺灣高雄地方法
    院以94年度訴字第4072號判決判處有期徒刑8 月確定，於96
    年2 月19日縮刑期滿執行完畢（構成累犯）。
二、詎仍不知悔改，意圖為自己不法之所有，由丙○○與田玟慧
    2 人，或夥同甲○○、郭慧琳、李建信其中之1 人或2 人，
    共同基於竊盜之犯意聯絡，持客觀上足供兇器使用之T 型扳
    手、螺絲起子或鐵鏟等物，於附表一所示之時、地，以附表
    一所示之方式，共同竊取如附表一所示他人所有或管領之水
    溝蓋、汽車或觸媒轉換器等財物，嗣經被害人報案後，為警
    循線查獲。
三、丙○○、甲○○又意圖為自己不法所有，共同基於竊盜之犯
    意聯絡，於97年5 月15日上午6 時許，在高雄縣橋頭鄉○○
    村○○路壽生巷25號前，由丙○○持客觀上足供兇器使用之
    Ｔ型扳手1 支，竊取乙○○所有之車號ZJ-6313 號自用小貨
    車（車上並有乙○○所有之三用電表、銅管切管器、噴燈、
    電動起子及工具1 批等物品），甲○○則在旁把風。得手後
    供丙○○使用。嗣同年月21日凌晨2 時35分許，在高雄市○○區○○街與監理南街口丙○○所駕駛H8-6680 號之自用小
    客車上查獲上開失竊物品，始悉上情。
四、案經林貴興、溫仁德、乙○○分別訴由高雄縣政府警察局岡
    山分局、高雄市政府警察局楠梓分局報請臺灣高雄地方法院
    檢察署檢察官偵查起訴。
    理  由
壹、證據能力部分：
一、證人田玟慧於警詢之供述有證據能力：
  (一)按被告以外之人於審判外之言詞或書面陳述，除法律有規定
    者外，不得作為證據；被告以外之人於檢察事務官、司法警
    察官或司法警察調查中所為之陳述，與審判中不符時，其先
    前之陳述具有較可信之特別情況，且為證明犯罪事實存否所
    必要者，得為證據，刑事訴訟法第159 條第1 項、第159 條
    之2 分別定有明文。是依上開條文規定，被告以外之人於檢
    察事務官、司法警察（官）調查時所為之陳述，屬傳聞證據
    ，依同法第159 條規定，本無證據能力，必須「具有較可信
    之特別狀況」及「必要性」2 要件，始例外得適用上開第15
    9 條之2 規定，認有證據能力。而所謂「具有較可信之特別
    情況」係屬於證據能力之要件，法院應就偵查或調查筆錄製
    作之原因、過程及其功能等加以觀察其信用性予以判斷；又
    此之「必要性」要件，必須該陳述之重要待證事實部分，與
    審判中之陳述有所不符，包括先前之陳述詳盡、於後簡略，
    甚至改稱忘記、不知道等，雖非完全相異，但實質內容已有
    不符者在內（最高法院96年度台上字4304號、96年度台上字
    第4365號、96年度台上字第4414號判決意旨參考）。
  (二)證人即共同被告田玟慧於警詢中之供述，對於被告丙○○而
    言，本屬被告以外之人於審判外之言詞陳述。而上開證人係
    被告丙○○是否犯有加重竊盜犯行之重要證人，該證人於警
    詢時對於被告丙○○涉犯竊盜之情節陳述甚詳，惟於原審審
    理時翻異前詞，改稱不知道云云，有警詢筆錄2 份及審判筆
    錄1 份存卷可證（警卷第38至43頁、原審院二卷第76頁），
    足見該證人於警詢中及原審審判中證述之內容不符。又該證
    人於原審審理時未曾證稱於警詢時，有遭員警以強暴、脅迫
    、利誘、詐欺、疲勞訊問、違法羈押或其他不正之方法而違
    法調查之情事，且其於警詢時所為有關被告丙○○加重竊盜
    事實之證述，相較其於原審審理時所為，距案發當時較近，
    且非在被告丙○○面前所為，依此外部情況，顯較無受不當
    干擾及事後串謀之可能性，堪認該證人於警詢中之陳述具有
    特別可信之情況，且為證明被告丙○○之犯罪存否所必要，
    依同法第159 條之2 規定，其於警詢中之陳述應具有證據能
    力。
二、其他傳聞證據部分：
  (一)按被告以外之人於審判外之陳述，雖不符前4 條之規定，而
    經當事人於審判程序中同意作為證據，法院審酌該言詞陳述
    或書面陳述作成時之情況，認為適當者，亦得為證據。當事
    人、代理人或辯護人於法院調查證據時，知有第159 條第1
    項不得為證據之情形，而未於言詞辯論終結前聲明異議者，
    視為有前項之同意，刑事訴訟法第159 條之5 定有明文。
  (二)本件所引用之其他傳聞證據，檢察官、被告及辯護人於本院
    準備程序中及審理時均知並無證據能力，惟均表示同意或無
    意見等語，本院審酌該證據作成時之情況，認以之作為證據
    亦屬適當，依上開規定均有證據能力。
貳、實體部分：
一、有罪部分：
  (一)訊據上訴人即被告丙○○對於附表一編號1 至8 、10及事實
    三；被告田玟慧對於附表一編號1 至10；上訴人即被告甲○○對於附表一編號8 至10；被告郭慧琳對於附表一編號9 、
    10；被告李建信對於附表一編號3 所示之竊盜犯行，分別於
    本院審理時坦承不諱，核與證人證人黃慧木、證人即被害人
    何富鵬、陳美雲、馬錫恩、郭錦傳、塗永龍、尤嘉宏、蔡龍
    統、乙○○，分別於警詢或偵查時之證述之情節相符。並有
    搜索扣押筆錄、扣押物品目錄表、車輛尋獲電腦輸入單、贓
    物認領保管單、行照影本及現場照片等在卷可佐，上開被告
    之自白核與事實相符，其等確涉有前揭竊盜之犯行，堪以認
    定。
  (二)被告丙○○矢口否認涉有附表一編號9 所示之竊盜犯行，辯
    稱：當天伊未去云云。惟查：
  1.被告丙○○確犯有上開竊盜事實，業據證人即共同被告田玟
    慧於警詢時證稱：被告丙○○於97年5 月14日19時許，駕駛
    不詳牌號贓車、懸掛伊所有之H8-6680 號自用小客車車牌，
    搭載「哲仔（指被告甲○○）」、「妹仔（指被告郭慧琳）
    」與伊至高雄縣橋頭鄉○○○路148 巷6 弄巷道內，由「哲
    仔」及被告丙○○下車竊取水溝蓋，伊與「妹仔」在車內把
    風，並當場竊得6 個水溝蓋，然後將竊得之水溝蓋放置於該
    贓車之後車廂內，再由被告丙○○與「哲仔」、「妹仔」與
    伊共同駕乘該贓車逃逸現場，然後伊與「妹仔」中途下車至
    網咖玩打電腦，「哲仔」及被告丙○○則駕駛該輛贓車去變
    賣贓物等語（警卷第42頁）；證人即共同被告甲○○於偵查
    時證稱：當時伊負責下車偷水溝蓋，被告丙○○、郭慧琳下
    車巡看現場後，與被告田玟慧一起在車上把風；被告丙○○
    知道伊要偷水溝蓋等語（偵卷第73頁），所證核與被害人即
    橋隆商城之主委蔡龍統於警詢時證述之情節相符（警卷第82
    頁），而被告丙○○為被告田玟慧之同居男友，被告郭慧琳
    則為被告甲○○之未婚妻，其等經常共同出入活動，此為被
    告丙○○、郭慧琳所不否認（偵卷第35至38、74至76頁），
    證人即共同被告田玟慧、甲○○之證言應堪信為真實，此外
    ，復有被告田玟慧指認現場照片2 張、車籍查詢基本資料詳
    細畫面等附卷可考（警卷第98、106 、119 、125 頁）。
  2.被告丙○○所辯，顯與事實相違，不足採憑。被告丙○○確
    有與郭慧琳、甲○○、田玟慧共同為附表一編號9 之竊取水
    溝蓋之犯行無訛。
  (三)被告甲○○雖矢口否認有事實三之竊盜犯行，辯稱：當時伊
    去廟邊上廁所，伊不知道被告丙○○去偷車，也未幫他把風
    ，等到被告丙○○竊取上開車輛回來時，伊才知道他去偷車
    云云。惟查：
  1.被告甲○○確有夥同被告丙○○於事實三之時地，以T 型扳
    手竊取車號ZJ-6313 號自用小貨車及該車上之三用電表等工
    具之事實，業據被告甲○○於警詢時供稱：上開車輛是被告
    丙○○提議行竊及竊取的，伊則在場把風，原本該批工具就
    放在車上，是伊等一起行竊的等語（併案警卷第1 頁），於
    偵查時供稱：上開車輛是由被告丙○○用T 型扳手偷來的，
    伊在旁邊的廟內把風；當時伊去廟內上廁所，出來就看被告
    丙○○偷了1 台車等語（併案偵卷第14頁），核與證人即共
    同被告丙○○於警詢時供稱：車號ZJ-6313 號自用小貨車不
    是伊偷竊的，是伊朋友「阿哲（即被告甲○○）」交給伊的
    ，於97年5 月18、19日晚上，在高雄縣大社鄉一處公園將三
    用電表、銅管切管器、噴燈、電動起子、工具1 批等物搬到
    伊車上等語（見併案警卷第2 頁及背面），於偵查及原審準
    備程序中供稱：係持T 型扳手行竊的等語（併案偵卷第16頁
    ；原審院三卷第47頁），及證人即被害人乙○○於警詢所證
    失竊之情節相符（併案警卷第7 至8 頁）。
  2.此外，復有搜索扣押筆錄、扣押物品目錄表、贓物認領保管
    單、行照影本、上開車輛之失竊及尋獲紀錄各1 份及相片2
    張等件在卷可稽（併案警卷第11至15、18至19頁）。
  3.被告甲○○嗣自原審審理時起否認此部分犯行，被告丙○○
    亦證稱：該車是伊自己偷的云云，均核係事後卸責及迴護之
    詞，均難採信，被告甲○○確涉有事實三之攜帶兇器竊盜犯
    行無訛。
  (四)被告丙○○對於附表一編號1 、2 ；被告甲○○對於附表一
    編號8 至10部分，復均於本院審理時辯稱：未攜帶兇器行竊
    云云。惟被告丙○○、甲○○等人竊取車輛之作案工具係T
    型扳手，觸媒轉換器為螺絲起子，水溝蓋為鐵鏟等情，業據
    證人即各該次竊盜之共同被告田玟慧於警詢時證述屬實，且
    被告丙○○於本院審理前之各次筆錄，均對前開攜帶兇器竊
    盜部分均坦承不諱，並未為此爭執；被告甲○○於本院審理
    前之各次筆錄，亦均未為此抗辯，而各該次竊盜之共同被告
    田玟慧、丙○○對於上開竊盜均係攜帶兇器犯之各節，則均
    坦認不移。再衡諸經驗法則，水溝蓋係固定於水溝上方之凹
    槽，多與地面密切接合，若未利用鐵鏟等工具，實難掀開及
    竊取水溝蓋；而汽車之門鎖、電門大鎖及觸媒轉換器係分別
    固定於車門、方向盤下方及排氣管上，若未利用T 型扳手、
    螺絲扳手等工具，實不可能破壞門鎖、啟動引擎及拆卸觸媒
    轉換器等情。堪認被告丙○○、甲○○於前揭竊盜犯行，均
    係攜帶兇器犯之無疑，其等嗣於本院審理時始為上開抗辯，
    核係飾卸之詞，均難憑採。
三、
  (一)按刑法第321 條第1 項第3 款之攜帶兇器竊盜罪，係以行為
    人攜帶兇器竊盜為其加重條件，此所謂兇器，其種類並無限
    制，凡客觀上足對人之生命、身體、安全構成威脅，具有危
    險性之兇器均屬之，且祇須行竊時攜帶此種具有危險性之兇
    器為已足，並不以攜帶之初有行兇之意圖為必要（最高法院
    79年度台上字第5253號判例意旨參考）。被告丙○○等人於
    竊取水溝蓋、汽車及觸媒轉換器時，所使用之T 型扳手、螺
    絲起子、鐵鏟等工具雖未扣案，惟上開工具既能用以破壞門
    鎖、發動引擎、拆卸觸媒轉換器及水溝蓋，足認上開工具材
    質堅硬，客觀上均足以傷害人之生命、身體，性質上均屬具
    有危險性之兇器無訛。
  (二)核被告丙○○、田玟慧如附表一編號1 、2 、4 、5 、6 、
    7 ；被告丙○○、甲○○如事實三所為，均係犯法第321 條
    第1 項第3 款之攜帶兇器竊盜罪。被告丙○○、田玟慧、甲○○如附表一編號8 ；被告丙○○、田玟慧、甲○○、郭慧
    琳如附表一編號9 ，及被告田玟慧、甲○○、郭慧琳如附表
    一編號10所為，均係犯刑法第321 條第1 項第4 款、第3 款
    之結夥三人以上攜帶兇器竊盜罪；被告丙○○、田玟慧、李
    建信如附表一編號3 所為，係犯刑法第321 條第2 項、第1
    項第4 款、第3 款之結夥三人以上攜帶兇器竊盜未遂罪。被
    告丙○○與田玟慧就如附表一編號1 、2 、4 、5 、6 、7
    ；被告丙○○、田玟慧、李建信就如附表一編號3 ；被告丙○○、田玟慧、甲○○就如附表一編號8 ；被告丙○○、田
    玟慧、甲○○、郭慧琳就如附表一編號9 ；被告田玟慧、甲○○、郭慧琳就如附表一編號10，及被告丙○○、甲○○就
    如事實三所示之犯行，彼此間互有犯意聯絡及行為分擔，均
    為共同正犯。被告丙○○、田玟慧、李建信3 人就附表一編
    號3 部分，已著手於竊盜行為之實行而不遂，為未遂犯，應
    依刑法第25條第2 項規定減輕其刑。被告甲○○、郭慧琳2
    人分別有如事實一所載科刑及執行完畢情形，有臺灣高等法
    院被告前案紀錄表2 份在卷足憑，其等於受有期徒刑執行完
    畢後，5 年內故意再犯本件法定刑為有期徒刑以上之前揭各
    罪，均應論以累犯，並加重其刑。
四、
  (一)原審認被告罪證明確，因而適用刑法刑法第321 條第2 項（
    原判決漏引）、第1 項第3 款、第4 款、第28條、第47條第
    1 項、第41條第1 項、第51條第5 款之規定（原判決贅引刑
    法第320 條第1 項、刑法施行法第1 條之1 ），並審酌被告
    丙○○等5 人正值青壯，不思以正當途徑賺取財物，率爾竊
    取他人財物，所為實有不該；另衡以被告丙○○為竊盜集團
    之首腦，率領集團成員四處行竊，涉犯加重竊盜之情節最重
    ，餘被告田玟慧等4 人情節較輕，復念其等於犯後已坦承大
    部分犯行，且所竊得財物亦部分歸還被害人，有贓物認領保
    管單5 份在卷可參，所生損害業已減輕等其他一切情狀，分
    別量處附表一主文欄所載之刑，並就被告丙○○、田玟慧、
    甲○○、郭慧琳部分，定其應執行之刑；再就被告丙○○、
    田玟慧、李建信如附表一編號3 之竊盜部分，均諭知以1000
    元折算1 日之易科罰金折算標準。被告丙○○等5 人持供犯
    罪所用之T 型扳手、螺絲起子、鐵鏟等工具並未扣案，亦均
    非違禁物，為免將來執行上之困難，不予宣告沒收。
  (二)原判決認事用法，核無不合，量刑亦屬允當。檢察官認如表
    一編號3 部分，量刑失衡，另被告丙○○有犯罪之習慣，原
    審未為諭知強制工作，尚有未合，指摘原判決不當，提起上
    訴，並無理由，應由予駁回。被告丙○○否認如附表一編號
    9 部分，並認編號1 、2 部分並非攜帶兇器為之；被告甲○○否認事實三部分，並認如附表一編號8 至10部分，均未攜
    帶兇器為之，亦分別指摘原判決不當，提起上訴，均無理由
    ，亦應予以駁回。
五、公訴人於認被告丙○○有竊盜前科，於服刑完畢後仍於短期
    內一再犯竊盜案件，顯有犯罪之習慣，應於刑之執行前令入
    勞動場所強制工作，以改遭其惡習云云。
  (一)惟按保安處分係針對受處分人將來之危險性所為之處置，以
    達教化、治療之目的，為刑罰之補充制度。我國現行刑法採
    刑罰與保安處分雙軌制，係在維持行為責任之刑罰原則下，
    為協助行為人再社會化之功能，以及改善行為人潛在之危險
    性格，期能達成根治犯罪原因、預防犯罪之特別目的。是保
    安處分中之強制工作，旨在對嚴重職業性犯罪及欠缺正確工
    作觀念或無正常工作因而犯罪者，強制其從事勞動，學習一
    技之長及正確之謀生觀念，使其日後重返社會，能適應社會
    生活。保安處分之措施亦含社會隔離、拘束身體自由之性質
    ，其限制人民之權利，實與刑罰同，本諸法治國家保障人權
    之原理及刑法之保護作用，其法律規定之內容，應受比例原
    則之規範，使保安處分之宣告，與行為人所為行為之嚴重性
    、行為人所表現之危險性，及對於行為人未來行為之期待性
    相當。刑法第90條及竊盜犯贓物犯保安處分條例第3 條第1
    項關於強制工作之規定，均係本於上開意旨制定，而由法院
    視個案中行為人之危險性格，以決定應否交付強制工作，以
    達保安處分之特別預防之目的（司法院大法官會議釋字第
    471 號解釋參考）。
  (二)查被告丙○○自97年4 月中旬至同年5 月15日間，雖確有上
    開10次竊盜犯行，已如上述。然被告在此之前，除於88年間
    ，曾因竊盜犯行，經判處有期徒刑6 月確定外，即無其他竊
    盜前科紀錄，有卷附臺灣高等法院被告前案紀錄表1 份附卷
    可查，故是否堪認被告丙○○是否有犯罪習慣，已非無疑。
    此外，復查無其他積極證據足資證明被告丙○○係以本件竊
    盜犯行為其經濟生活之主要支柱，足徵被告前揭多次竊盜犯
    行均應係因一時貪圖小利，始起意行竊，尚難認其係職業性
    犯罪，亦難逕認其係因欠缺正確工作觀念或無正常工作而有
    竊盜犯罪之習性，即與刑法第90條所稱：「有犯罪之習慣或
    因遊蕩或懶惰成習而犯罪者」或竊盜犯贓物犯保安處分條例
    第3 條前段：「18歲以上之竊盜犯、贓物犯，有犯罪之習慣
    者」之規定有別，參諸前揭大法官會議解釋意旨，堪認被告
    丙○○前揭所為，尚未具有常習性，對其未來之行為仍有期
    待性，並參酌就強制工作並非矯正其竊盜犯行唯一方法，尚
    需合乎比例原則以求法益間之均衡等情綜合以觀，認上開對
    其宣告徒刑即足以收矯治之效，是尚無對被告丙○○宣告強
    制工作之必要。
貳、無罪部分：
一、公訴意旨另以：被告丙○○、田玟慧、甲○○、郭慧琳意圖
    為自己不法之所有，由丙○○與田玟慧2 人，或夥同甲○○
    、郭慧琳2 人，共同基於竊盜之犯意聯絡，持客觀上足供兇
    器使用之T 型扳手、螺絲起子或鐵鏟等物，於附表二所示之
    時地，以附表二所示之方式，共同竊取如附表二所示他人所
    有或管領之水溝蓋、汽車或觸媒轉換器等財物，嗣經被害人
    報案後，為警循線查獲，因認被告丙○○等4 人另犯有刑法
    第第321 條第4 款、第3 款之加重竊盜犯行云云。
二、按犯罪事實應依證據認定之，無證據不得認定犯罪事實；無
    證據能力、未經合法調查之證據，不得作為判斷之依據；不
    能證明被告犯罪或其行為不罰者，應諭知無罪之判決，刑事
    訴訟法第154 條第2 項、第155 條第2 項、第301 條第1 項
    分別定有明文。次按認定不利於被告之事實，須依積極證據
    ，苟積極證據不足為不利於被告事實之認定時，即應為有利
    被告之認定，更不必有何有利之證據，復有最高法院30年上
    字第816 號判例可資參考。又事實之認定，應憑證據，如未
    能發現相當證據，或證據不足以證明，自不能以推測或擬制
    之方法，為裁判基礎；認定犯罪事實，所憑之證據，雖不以
    直接證據為限，間接證據亦包括在內，然無論直接或間接證
    據，其為訴訟上之證明，須於通常一般之人均不致於有所懷
    疑，而得確信其為真實之程度者，始得據之為有罪之認定，
    倘其證明尚未達到此一程度，而有合理性懷疑之存在時，即
    無從為有罪之認定（最高法院40年度台上字第86號、76年度
    台上字第4986號判例意旨參考）。況刑事訴訟法第161 條第
    1 項亦規定，檢察官就被告犯罪事實，應負舉證責任，並指
    出證明之方法，是檢察官對於起訴之犯罪事實，應負提出證
    據及說服之實質舉證責任，倘其所提出之證據，不足為被告
    有罪之積極證明，或其指出證明之方法，無從說服法院以形
    成被告有罪之心證，基於無罪推定之原則，自應為被告無罪
    判決之諭知（最高法院92年度台上字第128 號判例意旨參考
    ）。
三、附表二編號1、2 部分：
  (一)公訴人認被告丙○○、田玟慧、甲○○、郭慧琳涉犯如附表
    二編號1 所示之犯行，及被告丙○○、田玟慧涉犯如附表二
    編號2 所示之犯行，均係以被告田玟慧於警詢時之供述及指
    認犯罪現場照片4 張為其論據。訊據被告丙○○等4 人均堅
    詞否認有為如附表二編號1 所示之犯行；被告丙○○、田玟
    慧亦堅詞否認有為如附表二編號2 所示之犯行。被告丙○○
    、甲○○、郭慧琳均辯稱：伊等並未於上開時、地竊盜等語
    。被告田玟慧則辯稱：伊只有待在車上，不知道被告丙○○
    、甲○○、郭慧琳下車做什麼等語。
  (二)經查：
  1.高雄縣橋頭鄉公所設置於該鄉○○路旁之水溝蓋4 個，於97
    年4 月間確曾遭竊之事實，固據證人即橋頭鄉公所建設課技
    士林貴興於警詢時證述明確（警詢第56、57頁）；同年4 月
    22日，溫仁德所有之車號ZR-4986 號自用小貨車及4839-XK
    號自用小客車上之觸媒轉換器2 組均失竊各情，亦據證人溫
    仁德於警詢時證述綦詳（警詢第58至60頁），並有被告田玟
    慧之指認犯罪現場照片4 張（警卷第99、101 頁）。惟上開
    證據僅得證明曾經失竊之事實，尚難以此推認上開物品必為
    被告丙○○等4 人所竊取。
  2.被告田玟慧於警詢時固供稱：於97年4 月中旬2 時許，伊與
    被告丙○○、「哲仔」、郭慧琳在高雄縣橋頭鄉○○路旁竊
    取水溝蓋，當時由被告丙○○與甲○○下車竊取路旁之水溝
    蓋，伊與被告郭慧琳在車上，然後被告丙○○及「哲仔」竊
    取得逞後，叫伊等將後車廂打開，再將該水溝蓋放置於該車
    輛之後車廂內，先將「哲仔」、被告郭慧琳送回家，伊與被
    告丙○○再開車至旅館睡覺；於97年4 月22日2 時許，被告
    丙○○駕駛自用小客車，載伊跟「阿信」在高雄縣橋頭鄉○○村○道○路82號旁空地，由被告丙○○與「阿信」下車竊
    取停放在該處的自用小貨車車號ZR-8496 與自用小客車車號
    4839-XK 車子下方的觸媒轉換器，得手後由被告丙○○回車
    上開車逃逸現場云云（警卷第41、48頁）。惟被告田玟慧已
    於原審審理時翻異前詞，改稱：伊等只有路過上開地點，並
    未下車等語（原審院二卷第68頁背面）。足見被告田玟慧於
    前後之供述顯有瑕疵可指，尚難據為不利被告之認定。
四、附表二編號3、4部分：
  (一)公訴人認被告甲○○、郭慧琳涉犯如附表二編號3 、4 所示
    之犯行，係以被告田玟慧於警詢之供述及指認犯罪現場照片
    2 張為其論據。訊據被告甲○○、郭慧琳均堅詞否認有上開
    犯行。被告甲○○、郭慧琳均辯稱：伊等並未於上開時地竊
    盜等語
  (二)經查：
  1.本件確有如附表二編號3 、4 之營業用小客車、自用小貨車
    及媒轉換器等失竊等事實，固據證人即被害人郭錦傳、塗永
    龍於警詢中證述屬實，並有被告田玟慧之指認犯罪現場照片
    2 張（見警卷第102 、105 頁）在卷可考。惟此僅得證明失
    竊之客觀事實而已，尚難以此為不利被告之認定。
  2.被告田玟慧於警詢時固供稱：於97年5 月5 日8 時許，被告
    丙○○駕駛自用小客車載「哲仔」「妹仔」與伊至橋頭鄉○○路32之4 號前，由被告丙○○下車竊取車號737-NQ營業用
    小客車，再由「哲仔」駕駛被告丙○○原本駕駛的車輛載伊
    跟「妹仔」離開，與被告丙○○所駕駛的贓車一起去高雄縣
    燕巢鄉○○村○○路50號前棄置，並竊取該車觸媒轉換器後
    ，由被告丙○○駕駛原本的車子離去；又於97年5 月12日21
    時許，被告丙○○駕駛車號不詳之贓車，載「哲仔」、「妹
    仔」與伊至大社鄉○○路44巷6 號前，由被告丙○○下車竊
    取自用小貨車車號VC-9391 自用小貨車，竊取得逞後，由被
    告丙○○駕駛該贓車，「哲仔」駕駛被告丙○○原本駕駛的
    車輛載伊跟「妹仔」離開，與被告丙○○駕駛的贓車一起去
    高雄縣燕巢鄉○○路高鐵橋下棄置，並竊取該車觸媒轉換器
    管後，由被告丙○○駕駛原本的車子離去；伊跟「妹仔」只
    是坐在車後座，都沒有下車行竊，只是負責把風而已云云（
    警卷第41至43頁）。然被告田玟慧於原審審理時已翻異前詞
    ，改稱：伊不知道被告丙○○等人下車做什麼等語（原審院
    一卷第76頁）。足見被告田玟慧之供述顯有前後矛盾之情形
    ，尚難據此援為不利被告甲○○、郭慧琳之認定。
  3.共同被告田玟慧、丙○○於本院審理時均已坦認此2 部分事
    實，係其等所為等語，參諸證人即共同被告丙○○於原審審
    理時具結證稱：如附表二編號3 、4 之犯行，被告甲○○、
    郭慧琳有沒有去，伊不記得了等語（原審院二卷第69頁背面
    ）等參互以觀，堪認如附表二編號3 、4 之竊盜事實，被告
    甲○○、郭慧琳並未參與無訛。
五、附表二編號5 部分：
  (一)公訴人認被告郭慧琳涉犯此部分竊盜犯行，無非係以被告田
    玟慧於警詢之供述及指認犯罪現場照片2 張為其論據。訊據
    被告郭慧琳堅詞否認有為此部分犯行。辯稱：伊並未於上開
    時地竊盜等語。
  (二)經查：
  1.本件確有如附表二編號5 之自用小客車及觸媒轉換器失竊之
    事實，固據證人即被害人蔡龍統於警詢時證述明確，並有被
    告田玟慧之指認犯罪現場照片2 張在卷可佐（警卷第104 頁
    ），惟此僅得證明有失竊之客觀事實而已，尚難為不利被告
    郭慧琳之認定。
  2.被告田玟慧於警詢時固供稱：於97年5 月13日4 時許，被告
    丙○○駕駛車號不詳之贓車，載「哲仔」、「妹仔」與伊至
    大社鄉○○路63號前，由被告丙○○下車竊取車號F5-9373
    自用小貨車，由丙○○駕駛竊得之贓車，「哲仔」駕駛被告
    丙○○原本駕駛的車輛載伊跟「妹仔」離開，然後讓伊中途
    下車後，伊就不曉得他們的去向；伊跟「妹仔」只是坐在車
    後座，都沒有下車行竊，員負責把風而已云云（警卷第42、
    43頁）。惟其已於原審審理時翻異前詞，改稱：伊不知道被
    告丙○○等人下車做什麼等語（原審院一卷第76頁）。足見
    被告田玟慧於警詢及原審審理中之供述，顯有前後不一之瑕
    疵，自難遽予採信。參諸被告丙○○、田玟慧、甲○○已坦
    認此部分竊盜乙節，堪認被告郭慧琳應無參與此部分竊盜事
    實無訛。
六、附表二編號6 部分：
  (一)公訴人認被告丙○○涉犯此部分竊盜犯行，係以監視器翻拍
    照片1 張為其論據。訊據被告丙○○堅詞否認有為此部分犯
    行。辯稱：伊固有與被告甲○○、田玟慧、郭慧琳前往上開
    地點，但是到現場後因看到有人，所以伊就離開，加上被告
    甲○○、郭慧琳於當天早上就已經先騎機車至該處竊取水溝
    蓋，所以伊才沒有下手作案；伊沒有於上開時間至上開地點
    竊取水溝蓋等語。
  (二)經查：
  1.被告田玟慧、甲○○、郭慧琳於97年5 月15日下午2 時許，
    在高雄縣橋頭鄉○○○路148 巷6 弄巷道內，共同竊取橋隆
    商城所有之水溝蓋4 個之事實，業據證人即被害人蔡龍統於
    警詢時證述明確，並為前揭被告3 人所是認不諱。
  2.觀諸警方調閱案發地點附近之監視器畫面，確有錄得被告丙○○與被告甲○○、郭慧琳先後出現在上開地點附近之影像
    ，此有監視器翻拍照片3 張存卷可考（警卷第125 頁）。然
    查上開監視器影像拍攝之時間為97年5 月14日下午，而本次
    犯罪時間為同年5 月15日，則上開監視器畫面自不足以認定
    被告丙○○有與被告田玟慧、甲○○、郭慧琳共同為此部分
    之竊盜犯行。
七、綜上所述，被告丙○○、田玟慧、甲○○、郭慧琳所為之上
    開辯解，尚堪採信。而公訴人所舉之證據與指出之證明方法
    ，尚有合理性之懷疑存在，未達使本院確信被告丙○○等人
    犯有刑法第321 條第1 項第3 款、第4 款之加重竊盜罪之事
    實。揆諸前開說明，應認被告丙○○等4 人關於上開犯罪尚
    屬不能證明。此外，本院復查無其他積極證據可資認定被告
    丙○○等4 人涉有前開罪名，自屬不能證明被告犯罪。
八、原審以上開如附表二部分，被告丙○○等4 人之犯罪不能證
    明，因而分別為其等無罪之諭知，並無不合。檢察官以上開
    附表二部分，原審未諭知有罪為不當，提起上訴，並無理由
    ，應予駁回。
參、據上論斷，應依刑事訴訟法第368 條，判決如主文。
本案經檢察官劉玲興到庭執行職務。
中    華    民    國    99    年    1     月    5     日
                  刑事第七庭    審判長法  官  莊飛宗
                                      法  官  黃憲文
                                      法  官  陳明富
以上正本證明與原本無異。
本件判決不得上訴。
中    華    民    國    99    年    1     月    5     日
                                      書記官  劉鴻瑛
附錄本論罪科刑之法條全文：
刑法第321條：
犯竊盜罪而有左列情形之一者，處6月以上5年以下有期徒刑：
一、於夜間侵入住宅或有人居住之建築物、船艦，或隱匿其內而
    犯之者。
二、毀越門扇、牆垣或其他安全設備而犯之者。
三、攜帶兇器而犯之者。
四、結夥3 人以上而犯之者。
五、乘火災、水災或其他災害之際而犯之者。
六、在車站或埠頭而犯之者。
前項之未遂罰之。
附表一（有罪部分）：
 ┌──┬───────┬───────────┬───┬────┬──────────────┐
 │編號│犯罪時間、地點│竊盜方式及竊得財物    │被害人│被告    │主文（被告之論罪及科刑）    │
 ├──┼───────┼───────────┼───┼────┼──────────────┤
 │ 1  │於97年4 月中旬│丙○○駕駛田玟慧所有車│尚郁建│丙○○、│丙○○共同犯攜帶兇器竊盜罪，│
 │    │某日晚間7 時許│號H8 -6680號自用小客車│設實業│田玟慧  │處有期徒刑捌月。            │
 │    │，在高雄縣岡山│，搭載田玟慧前往，由田│股份有│        │田玟慧共同犯攜帶兇器竊盜罪，│
 │    │鎮○○○路58巷│玟慧在車上把風，丙○○│限公司│        │處有期徒刑柒月。            │
 │    │              │下車，以客觀上足供兇器│      │        │                            │
 │    │              │使用之鐵鏟，行竊水溝蓋│      │        │                            │
 │    │              │10 個得逞。           │      │        │                            │
 ├──┼───────┼───────────┼───┼────┼──────────────┤
 │ 2  │於97年4 月中旬│丙○○駕駛田玟慧所有車│尚郁建│丙○○、│丙○○共同犯攜帶兇器竊盜罪，│
 │    │某日（編號1 之│號H8-6680 號自小客車，│設實業│田玟慧  │處有期徒刑捌月。            │
 │    │翌日）凌晨2 時│搭載田玟慧前往，由田玟│股份有│        │田玟慧共同犯攜帶兇器竊盜罪，│
 │    │許，在高雄縣岡│慧在車上把風，丙○○下│限公司│        │處有期徒刑柒月。            │
 │    │山鎮○○○路58│車，以客觀上足供兇器使│      │        │                            │
 │    │巷            │用之鐵鏟，行竊水溝蓋9 │      │        │                            │
 │    │              │個得逞。              │      │        │                            │
 ├──┼───────┼───────────┼───┼────┼──────────────┤
 │ 3  │於97年4 月29日│丙○○駕駛承租之車號40│何富鵬│丙○○、│丙○○共同犯結夥三人以上攜帶│
 │    │凌晨3 時55分許│50-XD 號馬自達自用小客│      │田玟慧、│兇器竊盜罪，未遂，處有期徒刑│
 │    │，在高雄縣橋頭│車，搭載田玟慧、李建信│      │李建信  │肆月，如易科罰金，以新台幣壹│
 │    │鄉○○村○○路│前往，由丙○○、田玟慧│      │        │仟元折算壹日。田玟慧共同犯結│
 │    │242 號前      │在車上把風，李建信下車│      │        │夥三人以上攜帶兇器算盜罪，未│
 │    │              │，以客觀上足供兇器使用│      │        │遂，處有期徒刑參月，如易科罰│
 │    │              │之T 型扳手、螺絲起子，│      │        │金，以新台幣壹仟元折算壹日。│
 │    │              │破壞鑰匙孔及剪斷電源線│      │        │李建信共同犯結夥三人以上攜帶│
 │    │              │方式行竊車號VP-0093 號│      │        │兇器竊盜罪，未遂，處有期徒刑│
 │    │              │自用小貨車（價值約7 萬│      │        │參月，如易科罰金，以新臺幣壹│
 │    │              │元）時，為被害人發現而│      │        │仟元折算壹日。              │
 │    │              │逃逸（未遂）。        │      │        │                            │
 ├──┼───────┼───────────┼───┼────┼──────────────┤
 │ 4  │於97年5 月1 日│丙○○駕駛車號不詳車輛│陳美雲│丙○○、│丙○○共同犯攜帶兇器竊盜罪，│
 │    │晚間7 時許，在│，搭載田玟慧前往，由田│      │田玟慧  │處有期徒刑捌月。            │
 │    │高雄市楠梓區惠│玟慧在車上把風，丙○○│      │        │田玟慧共同犯攜帶兇器竊盜罪，│
 │    │豐里監理街43號│下車，以客觀上足供兇器│      │        │處有期徒刑柒月。            │
 │    │前            │使用之T 型扳手、螺絲起│      │        │                            │
 │    │              │子，行竊車號J8-7706 號│      │        │                            │
 │    │              │自用小貨車（價值約4 萬│      │        │                            │
 │    │              │元），得手後將該車開至│      │        │                            │
 │    │              │橋頭鄉南村公墓旁，拆下│      │        │                            │
 │    │              │該車觸媒轉換器，棄置該│      │        │                            │
 │    │              │自用小貨車後逃逸。    │      │        │                            │
 │    │              │                      │      │        │                            │
 ├──┼───────┼───────────┼───┼────┼──────────────┤
 │ 5  │於97年5 月3 日│丙○○駕駛車號不詳車輛│馬錫恩│丙○○、│丙○○共同犯攜帶兇器竊盜罪，│
 │    │上午10時許，在│，搭載田玟慧前往，由田│      │田玟慧  │處有期徒刑捌月。            │
 │    │高雄縣燕巢鄉義│玟慧在車上把風，丙○○│      │        │田玟慧共同犯攜帶兇器竊盜罪，│
 │    │大路旁        │下車，以客觀上足供兇器│      │        │處有期徒刑柒月。            │
 │    │              │使用之T 型扳手、螺絲起│      │        │                            │
 │    │              │子，行竊車號X2-4293 號│      │        │                            │
 │    │              │自用小客車（價值約1 萬│      │        │                            │
 │    │              │5, 000元），得手後將該│      │        │                            │
 │    │              │車開至高雄市楠梓區信昌│      │        │                            │
 │    │              │街50號前棄置後離開。  │      │        │                            │
 │    │              │                      │      │        │                            │
 ├──┼───────┼───────────┼───┼────┼──────────────┤
 │ 6  │於97年5 月5 日│丙○○駕駛車號不詳車輛│郭錦傳│丙○○、│丙○○共同犯攜帶兇器竊盜罪，│
 │    │上午8 時許，在│，搭載田玟慧前往，由田│      │田玟慧  │處有期徒刑捌月。            │
 │    │高雄縣橋頭鄉德│玟慧在車上把風，丙○○│      │        │田玟慧共同犯攜帶兇器竊盜罪，│
 │    │松村德松路32-4│下車，以客觀上足供兇器│      │        │處有期徒刑柒月。            │
 │    │號前          │使用之T 型扳手、螺絲起│      │        │                            │
 │    │              │子，行竊車號783-NQ 號 │      │        │                            │
 │    │              │營業用小客車（價值約4 │      │        │                            │
 │    │              │萬元），得手後，由田玟│      │        │                            │
 │    │              │慧駕駛原有車輛，丙○○│      │        │                            │
 │    │              │駕駛竊得之贓車，共同前│      │        │                            │
 │    │              │往高雄縣燕巢鄉○○路50│      │        │                            │
 │    │              │號前，欲拆除該車觸媒轉│      │        │                            │
 │    │              │換器，發現該車並無裝設│      │        │                            │
 │    │              │，遂拆下車上電瓶後，將│      │        │                            │
 │    │              │該車棄置，搭乘原車逃逸│      │        │                            │
 │    │              │。                    │      │        │                            │
 ├──┼───────┼───────────┼───┼────┼──────────────┤
 │ 7  │於97年5 月12日│丙○○駕駛車號不詳車輛│塗永龍│丙○○、│丙○○共同犯攜帶兇器竊盜罪，│
 │    │晚間9 時許，在│，搭載田玟慧前往，由田│      │田玟慧  │處有期徒刑捌月。            │
 │    │高雄縣大社鄉文│玟慧在車上把風，丙○○│      │        │田玟慧共同犯攜帶兇器竊盜罪，│
 │    │明路44 巷6號前│下車，以客觀上足供兇器│      │        │處有期徒刑柒月。            │
 │    │              │使用之T 型扳手、螺絲起│      │        │                            │
 │    │              │子，行竊車號VC-9391 號│      │        │                            │
 │    │              │自用小貨車（價值約5 萬│      │        │                            │
 │    │              │元），得手後，由田玟慧│      │        │                            │
 │    │              │駕駛原有車輛，丙○○駕│      │        │                            │
 │    │              │駛竊得之贓車，共同前往│      │        │                            │
 │    │              │高雄縣燕巢鄉○○路高鐵│      │        │                            │
 │    │              │橋下，拆除該車觸媒轉換│      │        │                            │
 │    │              │器後，棄置該車，搭乘原│      │        │                            │
 │    │              │車逃逸。              │      │        │                            │
 ├──┼───────┼───────────┼───┼────┼──────────────┤
 │ 8  │於97年5 月13日│丙○○駕駛車號不詳車輛│尤嘉宏│丙○○、│丙○○共同犯結夥三人以上攜帶│
 │    │凌晨4 時許，在│，搭載田玟慧、甲○○前│      │田玟慧、│兇器竊盜罪，處有期徒刑捌月。│
 │    │高雄縣大社鄉中│往，由田玟慧、甲○○在│      │甲○○  │田玟慧犯共同結夥三人以上攜帶│
 │    │山路63號前    │車上把風，丙○○下車，│      │        │兇器竊盜罪，處有期徒刑柒月。│
 │    │              │以客觀上足供兇器使用之│      │        │甲○○共同犯結夥三人以上攜帶│
 │    │              │T 型扳手、螺絲起子，行│      │        │兇器竊盜罪，累犯，處有期徒刑│
 │    │              │竊車號F5-9373 號自用小│      │        │捌月。                      │
 │    │              │貨車（價值約7 萬元），│      │        │                            │
 │    │              │得手後，由甲○○駕駛原│      │        │                            │
 │    │              │有車輛，丙○○駕駛竊得│      │        │                            │
 │    │              │之贓車，共同前往高雄縣│      │        │                            │
 │    │              │燕巢鄉○○路高鐵橋下，│      │        │                            │
 │    │              │拆除該車觸媒轉換器、電│      │        │                            │
 │    │              │瓶後，棄置該車，搭乘原│      │        │                            │
 │    │              │車逃逸。              │      │        │                            │
 ├──┼───────┼───────────┼───┼────┼──────────────┤
 │ 9  │於97年5 月14日│丙○○駕駛懸掛HS-6680 │橋隆商│丙○○、│丙○○共同犯結夥三人以上攜帶│
 │    │晚間7 時許，在│號車牌（田玟慧所有，已│城    │田玟慧、│兇器竊盜罪，處有期徒刑捌月。│
 │    │高雄縣橋頭鄉成│報廢）之贓車，搭載田玟│      │甲○○、│田玟慧共同犯結夥三人以上攜帶│
 │    │功南路148 巷6 │慧、甲○○、郭慧琳前往│      │郭慧琳  │兇器竊盜罪，處有期徒刑柒月。│
 │    │弄巷道內      │，由田玟慧、郭慧琳在車│      │        │甲○○共同犯結夥三人以上攜帶│
 │    │              │上把風，丙○○、甲○○│      │        │兇器竊盜罪，累犯，處有期徒刑│
 │    │              │下車，以客觀上足供兇器│      │        │捌月。郭慧琳共同犯結夥三人以│
 │    │              │使用之鐵鏟，行竊水溝蓋│      │        │上攜帶兇器竊盜罪，累犯，處有│
 │    │              │6個 （價值約7,200 元）│      │        │期徒刑捌月。                │
 │    │              │得逞。                │      │        │                            │
 ├──┼───────┼───────────┼───┼────┼──────────────┤
 │ 10 │於97年5 月15日│甲○○駕駛懸掛HS-6680 │橋隆商│田玟慧、│田玟慧共同犯結夥三人以上攜帶│
 │    │下午2 時許，在│號車牌（田玟慧所有，已│城    │甲○○、│兇器竊盜罪，處有期徒刑柒月。│
 │    │高雄縣橋頭鄉成│報廢）之贓車，搭載田玟│      │郭慧琳  │甲○○共同犯結夥三人以上攜帶│
 │    │功南路148 巷6 │慧、郭慧琳前往，由田玟│      │        │兇器竊盜罪，累犯，處有期徒刑│
 │    │弄巷道內      │慧、郭慧琳於車上把風，│      │        │捌月。郭慧琳共同犯結夥三人以│
 │    │              │甲○○下車，以客觀上足│      │        │上攜帶兇器竊盜罪，累犯，處有│
 │    │              │供兇器使用之鐵鏟，行竊│      │        │期徒刑捌月。                │
 │    │              │水溝蓋4 個（價值約4,80│      │        │                            │
 │    │              │0元） 得逞。          │      │        │                            │
 └──┴───────┴───────────┴───┴────┴──────────────┘
附表二（無罪部分）：
 ┌──┬───────┬───────────┬───┬────┐
 │編號│犯罪時間、地點│竊盜方式及竊得財物    │被害人│被告    │
 ├──┼───────┼───────────┼───┼────┤
 │ 1  │於97年4 月中旬│丙○○駕駛車號不詳車輛│橋頭鄉│丙○○、│
 │    │某日凌晨2 時許│，搭載田玟慧、甲○○、│公所  │田玟慧、│
 │    │，在高雄縣橋頭│郭慧琳前往，由田玟慧、│      │甲○○、│
 │    │鄉○○路旁    │郭慧琳在車上把風，楊宗│      │郭慧琳  │
 │    │              │樺、甲○○下車，以客觀│      │        │
 │    │              │上足供兇器使用之鐵鏟，│      │        │
 │    │              │行竊水溝蓋4 個（價值約│      │        │
 │    │              │新臺幣1 萬元）得逞。  │      │        │
 ├──┼───────┼───────────┼───┼────┤
 │ 2  │於97年4 月22日│丙○○駕駛車號不詳車輛│溫仁德│丙○○、│
 │    │凌晨2 時許，在│，搭載田玟慧前往，由田│      │田玟慧  │
 │    │高雄縣橋頭鄉德│玟慧在車上把風，丙○○│      │        │
 │    │松村鐵道北路82│下車，以客觀上足供兇器│      │        │
 │    │號旁空地      │使用之T 型扳手、螺絲扳│      │        │
 │    │              │手，行竊車號ZR-4986 號│      │        │
 │    │              │自小貨車及4839-XK 號自│      │        │
 │    │              │小客車上之觸媒轉換器2 │      │        │
 │    │              │組（價值約2 萬2,000 元│      │        │
 │    │              │）得逞。              │      │        │
 ├──┼───────┼───────────┼───┼────┤
 │ 3  │於97年5 月5 日│丙○○駕駛車號不詳車輛│郭錦傳│甲○○、│
 │    │上午8 時許，在│，搭載田玟慧、甲○○、│      │郭慧琳（│
 │    │高雄縣橋頭鄉德│郭慧琳前往，由田玟慧、│      │公訴意旨│
 │    │松村德松路32-4│甲○○、郭慧琳在車上把│      │謂：與楊│
 │    │號前          │風，丙○○下車，以客觀│      │宗樺、田│
 │    │              │上足供兇器使用之T 型扳│      │玟慧共犯│
 │    │              │手、螺絲扳手，行竊車號│      │）      │
 │    │              │783-NQ號營業小客車（價│      │        │
 │    │              │值約4 萬元），得手後，│      │        │
 │    │              │由甲○○駕駛原有車輛，│      │        │
 │    │              │丙○○駕駛竊得之贓車，│      │        │
 │    │              │共同前往高雄縣燕巢鄉瓊│      │        │
 │    │              │招路50號前，欲拆除該車│      │        │
 │    │              │觸媒轉換器，發現該車並│      │        │
 │    │              │無裝設，遂拆下車上電瓶│      │        │
 │    │              │後，將該車棄置，搭乘原│      │        │
 │    │              │車逃逸。              │      │        │
 ├──┼───────┼───────────┼───┼────┤
 │ 4  │於97年5 月12日│丙○○駕駛車號不詳車輛│塗永龍│甲○○、│
 │    │晚間9 時許，在│，搭載田玟慧、甲○○、│      │郭慧琳（│
 │    │高雄縣大社鄉文│郭慧琳前往，由田玟慧、│      │公訴意旨│
 │    │明路44 巷6號前│甲○○、郭慧琳在車上把│      │謂：與楊│
 │    │              │風，丙○○下車，以客觀│      │宗樺、田│
 │    │              │上足供兇器使用之T 型扳│      │玟慧共犯│
 │    │              │手、螺絲扳手，行竊車號│      │）      │
 │    │              │VC-9391 號自小貨車（價│      │        │
 │    │              │值約5 萬元），得手後，│      │        │
 │    │              │由甲○○駕駛原有車輛，│      │        │
 │    │              │丙○○駕駛竊得之贓車，│      │        │
 │    │              │共同前往高雄縣燕巢鄉大│      │        │
 │    │              │學路高鐵橋下，拆除該車│      │        │
 │    │              │觸媒轉換器後，棄置該車│      │        │
 │    │              │，搭乘原車逃逸。      │      │        │
 ├──┼───────┼───────────┼───┼────┤
 │ 5  │於97年5 月13日│丙○○駕駛車號不詳車輛│尤嘉宏│郭慧琳（│
 │    │凌晨4 時許，在│，搭載田玟慧、甲○○、│      │公訴意旨│
 │    │高雄縣大社鄉中│郭慧琳前往，由田玟慧、│      │謂：與楊│
 │    │山路63號前    │甲○○、郭慧琳在車上把│      │宗樺、田│
 │    │              │風，丙○○下車，以客觀│      │玟慧、胡│
 │    │              │上足供兇器使用之T 型扳│      │健民共犯│
 │    │              │手、螺絲扳手，行竊車號│      │）      │
 │    │              │F5-9373 號自小貨車（價│      │        │
 │    │              │值約7 萬元），得手後，│      │        │
 │    │              │由甲○○駕駛原有車輛，│      │        │
 │    │              │丙○○駕駛竊得之贓車，│      │        │
 │    │              │共同前往高雄縣燕巢鄉大│      │        │
 │    │              │學路高鐵橋下，拆除該車│      │        │
 │    │              │觸媒轉換器、電瓶後，棄│      │        │
 │    │              │置該車，搭乘原車逃逸。│      │        │
 ├──┼───────┼───────────┼───┼────┤
 │ 6  │於97年5 月15日│丙○○駕駛懸掛HS-6680 │橋隆商│丙○○（│
 │    │下午2 時許，在│號車牌（田玟慧所有，已│城    │公訴意旨│
 │    │高雄縣橋頭鄉成│報廢）之贓車，搭載田玟│      │謂：與田│
 │    │功南路148 巷6 │慧、甲○○、郭慧琳前往│      │玟慧、胡│
 │    │弄巷道內      │，由田玟慧、郭慧琳在車│      │健民、郭│
 │    │              │上把風，丙○○、甲○○│      │慧琳共犯│
 │    │              │下車，以客觀上足供兇器│      │）      │
 │    │              │使用之鐵鏟，行竊水溝蓋│      │        │
 │    │              │4個 （價值約4,800 元）│      │        │
 │    │              │得逞。                │      │        │
 └──┴───────┴───────────┴───┴────┘

司法院資訊處製作；財團法人民間司法改革基金會備份。
